

JUAN CORTÉS RODRÍGUEZ **QA ANALYST**



(57)3007231511



juanjocr04@gmail.com



<u>Juan José</u>



MABILIDADES

- Scrum.
- Bases de datos SQL.
- Postman.
- Git.
- Análisis de datos.
- Azure DevOps.
- Estándares de calidad.
- Diseño de Casos.
- Lenguajes de Programación.
- Comunicación Asertiva.
- Automatización de pruebas



IZY ACADEMY

CERTIPROF

SCRUM FUNDAMENTALS

UDEMY

CURSO INTRODUCCIÓN A MYSQL

UDEMY

CURSO DE GIT PARA PRINCIPIANTES

SOFTWARE TESTING

PERFIL PROFESIONAL

Tecnólogo en sistemas con experiencia en la ejecución y análisis de pruebas en sitios web, APIs, regresivas utilizando herramientas como Postman, Azure, Jira, SQL Server, Openshift y Git para garantizar el cumplimiento de requisitos técnicos. Destaco en el diseño y análisis de casos de prueba, colaborando eficientemente con equipos de desarrollo para garantizar la calidad del software, así como el trabajo efectivo en equipos ágiles bajo metodologías como SCRUM. Además, poseo conocimientos en automatización, lo que contribuye a mantener estándares elevados de calidad y satisfacción del usuario final.

EXPERIENCIA LABORAL

QVISION - CREDIBANCO (MAYO 2023 - ENERO 2024) QA ANALYST

- Control de calidad para sistemas de datafonos y mensajería
- Ejecución y análisis de pruebas (Smoke test, Funcionales, Regresivas).
- Realización de pruebas de servicios y documentación de resultados.
- Validación de pruebas de carga y estrés en terminales de punto de venta (POS).
- Gestión de bases de datos relacionales y uso de SQL para verificar integridad y funcionalidad del sistema.
- Documentación de procedimientos, resultados, hallazgos e incidentes en informes detallados.
- Participación en definición, mejora de procesos de prueba y aseguramiento de calidad.
- Colaboración con el equipo de desarrollo a través de JIRA.
- Definicion de planes de pruebas.

PERIFERIA IT (ETAPA PRACTICA OCTUBRE 2022 - MAYO 2023) **QA ANALYST**

- Pruebas funcionales para garantizar requisitos y especificaciones.
- Diseño y análisis de casos de pruebas.
- Pruebas de servicios y documentación de resultados.
- Pruebas de carga y estrés.
- Gestión de bases de datos relacionales.
- Pruebas de aplicativos web en múltiples entornos.
- Mejora de procesos de aseguramiento de calidad.
- Gestión de base de datos MySQL
- Azure DevOps para colaborar con el equipo de desarrollo.

FORMACIÓN ACADÉMICA

ANALISIS Y DESARROLLO DE SISTEMAS DE INFORMACIÓN / 2021-2023

UNIVERSIDAD NACIONAL

ALEMÁN A1, A2 / 2020